【裁判字號】    92,交抗,77
【裁判日期】    920129
【裁判案由】    違反道路交通管理處罰條例
【裁判全文】
臺灣高等法院刑事裁定                              九十二年度交抗字第七七號
    抗告人即
    受處分人    甲○    男  民.
右抗告人因違反道路交通管理處罰條例案件，不服台灣台北地方法院中華民國九十一
年十二月二十五日裁定（九十一年度交聲字第二五三號），提起抗告，本院裁定如左
：
    主  文
抗告駁回。
    理  由
一、本件抗告意旨略以：抗告人由新店駛入北二高南下，沿中線道車道往板橋，當時
    車輛擁塞，出隧道後，欲進入外線道，然在交流道口的槽化線處，遭警取締；抗
    告人之所以拒簽、申訴、聲明異議，均係因國道警察局第六隊之處理與事實不符
    云云。
二、按「汽車駛離高速公路主線車道擬進入交流道、服務區、休息站時，應先駛入外
    側車道，再循減速車道逐漸降低速率行駛之。」、「汽車行駛於高速公路或設站
    管制之道路，而不遵管制之規定者，處汽車駕駛人新臺幣三千元以上六千元以下
    罰鍰。」、「汽車駕駛人有左列各款所列條款之一者，除依原條款處罰鍰外，並
    予記點：一、有三十三條．．．情形之一者，各記違規點數一點。」高速公路交
    通管制規定第十六條、道路交通管理處罰條例第三十三條第一項（本條於民國九
    十一年七月三日修正，惟本項未修正）、第六十三條第一項第一款（原處分機關
    交通部公路局臺北區監理所誤載為第六十三條第一項）分別定有明文。
三、本件抗告人於九十年十一月十六日下午三時五十三分許，駕駛二Ｃ－三七八三號
    自用小客車出安坑隧道要下中和交流道，因該時下交流道車輛回堵，抗告人未依
    高速公路交通管制規定、先駛入外側車道，再循減速車道逐漸降低速率行駛，而
    逕行駛至國道三號高速公路南向三十五公里處中和出口匝道口，跨越槽化線插入
    連貫車道，為原舉發單位內政部警政署國道公路局第六警察隊樹林分隊員警李明
    良攔停當場舉發，因抗告人拒絕於舉發違反道路交通管理事件通知單上簽名，李
    明良即當場告知抗告人涉有違反之法條、應到案時間（九十年十二月一日）、地
    點（即原處分機關）後，依違反道路交通管理事件統一裁罰標準及處理細則第十
    一條第一項第一款（法規名稱現修正為「裁罰基準」）於該通知單上註明拒簽，
    視為抗告人已收受，嗣抗告人於九十年十一月三十日向內政部警政署申訴，經該
    署發下由原舉發單位調查，認舉發無誤，而由原處分機關於九十年十二月二十一
    日依前開規定裁決罰鍰新臺幣（下同）三千元，記違規點數一點；抗告人收受裁
    決書後不服，於法定期間提出異議狀聲明異議。
四、原審訊據抗告人並不否認於右揭時地要下中和交流道，因下交流道車輛回堵，而
    未依高速公路交通管制規定先駛入外側車道，再循減速車道逐漸降低速率行駛，
    逕行駛至國道三號高速公路南向三十五公里處中和出口匝道口，跨越槽化線插入
    連貫車道等事實，核與證人即舉發本件之員警李明良於原審證述情節相符（原審
    九十一年十一月二十一日訊問筆錄參照），足以擔保抗告人前開任意性自白與事
    實相符，抗告人違規之事實，已甚明確；而我國高速公路交通繁忙，堵車情形並
    非罕見，此為普通一般民眾週知之事實，抗告人不思耐心依序等候，逞一時之快
    ，圖個人方便，行駛至交流道匝道口方插隊駛入連貫車流，影響其他遵守秩序之
    駕駛人用路權利，其於原審空言「該連續車流有讓其駛入，並非強行插入，乃正
    常使用路權，警員不疏導堵車現象卻舉發抗告人，實令人不可思議且有欠公義」
    云云，洵不足採。
五、綜上所述，抗告人確有於前述時、地不遵守高速公路交通管制規定，違反汽車
    駛離高速公路主線車道擬進入交流道，應先駛入外側車道，再循減速車道逐漸降
    低速率行駛，而逕行駛至出口匝道口，跨越槽化線插入連貫車道之行為；原處分
    機關裁決書舉發違規事實欄僅載「未依規定車道行駛」，固屬簡略，惟不影響裁
    決書所引舉發違反法條與所列處罰主文之正確性。原審因認原處分機關依前揭規
    定裁決罰鍰三千元，並記違規點數一點，核無違誤，乃裁定駁回抗告人在原審之
    異議，經核原裁定認事用法，尚無違誤。抗告人仍執前詞指摘原裁定不當，為無
    理由，應予駁回。
據上論結，應依道路交通管理處罰條例第八十九條，刑事訴訟法第四百十二條，裁定
如主文。
中    華    民    國      九十二    年       一       月      二十九    日
                              臺灣高等法院交通法庭
                                  審判長法  官  陳  祐  治
                                        法  官  王  炳  梁
                                        法  官  楊  炳  禎
右正本證明與原本無異。
不得再抗告。
                                        書記官  廖  素  花
中    華    民    國      九十二    年       二       月        十      日


司法院資訊處製作；財團法人民間司法改革基金會備份。
